臺灣新北地方法院刑事判決
110年度訴字第1342號
公  訴  人  臺灣新北地方檢察署檢察官
被      告  雷至誠




選任辯護人  施習盛律師（法扶律師）          
上列被告因違反毒品危害防制條例案件，經檢察官提起公訴（11
0年度偵字第35547號），本院判決如下：
    主  文
雷至誠犯如附表「主文」欄所示之罪，共貳罪，各處如附表「主
文」欄所示之刑及沒收。應執行有期徒刑參年貳月。
    事  實
一、雷至誠明知甲基安非他命係毒品危害防制條例所列管之第二
    級毒品，不得非法販賣、持有，竟意圖營利，基於販賣第二
    級毒品甲基安非他命之犯意，利用其所持用、未扣案之不詳
    廠牌、型號手機1支（含門號0000000000號SIM卡1張，下稱
    本案手機）為聯絡工具，先後以如附表編號1、2所示時間、
    地點、交易方式，分別將第二級毒品甲基安非他命販賣予林
    昆毅而完成交易。
二、案經新北市政府警察局中和分局（下稱中和分局）報請臺灣
    新北地方檢察署（下稱新北地檢署）檢察官偵查起訴。
    理  由
壹、證據能力方面：
    按「被告以外之人於審判外之陳述，雖不符刑事訴訟法第15
    9條之1至第159條之4之規定，而經當事人於審判程序同意作
    為證據，法院審酌該言詞陳述或書面陳述作成時之情況，認
    為適當者，亦得為證據。當事人、代理人或辯護人於法院調
    查證據時，知有刑事訴訟法第159條第1項不得為證據之情形
    ，而未於言詞辯論終結前聲明異議者，視為有前項之同意。
    」刑事訴訟法第159條之5定有明文。查本判決所引用以下審
    判外作成之相關供述證據，被告雷至誠及其辯護人於本院準
    備程序時已表示同意有證據能力，且檢察官、被告及辯護人
    於審判期日均表示無意見而不予爭執，亦未於言詞辯論終結
    前聲明異議，本院審酌上開證據資料製作時之情況，尚無違
    法取得及證明力明顯過低之瑕疵，認以之作為證據應屬適當
    。至其餘所依憑判斷之非供述證據，本院亦查無有何違反法
    定程序取得之情形，且上開各該證據均經本院於審判期日依
    法進行證據之提示、調查、辯論，被告於訴訟上之防禦權，
    已受保障，故上開證據資料均有證據能力。
貳、實體方面：
一、上揭犯罪事實，業據被告於偵查中、本院準備程序及審理時
    均坦承不諱（見新北地檢署110年度偵字第35547號卷〈下稱
    偵卷〉第52至54頁；本院卷第90至91、118至121頁），核與
    證人即買家林昆毅於警詢、偵查中之證述（見新北地檢署11
    0年度他字第2948號卷〈下稱他卷〉第6至12、60至61頁）大致
    相符，並有中和分局偵查報告書、林昆毅手繪地圖各1份、
    被告住處附近現場照片5張、GOOGLE地圖、車輛詳細資料報
    表、被告機車照片各1份、行車軌跡地圖2份、中和分局調取
    聲請書、通信紀錄調閱申請單明細暨調閱結果、中華郵政股
    份有限公司客戶資料及客戶歷史交易清單、華南商業銀行股
    份有限公司110年3月12日營清字第1100007241號函暨所附客
    戶資料及存款往來明細表各1份（見他卷第3至5、18至24、3
    3至36頁；偵卷第27至38頁反面）在卷可稽，綜合上開補強
    證據，足資擔保被告前開任意性自白，具有相當可信性，應
    堪信屬實。
二、再者，被告於本院審理時供稱：伊有希望從中獲得一些好處
    ，縱使提供2公克甲基安非他命給林昆毅，也是含有裝放毒
    品袋子的重量，這樣實際給林昆毅的毒品數量可能不到2公
    克，伊就可以從中獲取量差等語（見本院卷第119頁），則
    被告販賣如附表編號1、2所示數量之甲基安非他命予林昆毅
    一節，其確有透過「量差」方式獲利之意，是被告主觀上具
    有營利之意圖，亦可認定。
三、綜上，本案事證明確，被告上開犯行堪以認定，應予依法論
    科。
四、論罪科刑：
㈠、核被告就附表編號1、2所為，均係犯毒品危害防制條例第4條
    第2項之販賣第二級毒品罪；被告於如附表編號1、2所示行
    為前，分別持有甲基安非他命之低度行為，各為前揭販賣之
    高度行為所吸收，均不另論罪。被告所犯上開各罪，犯意有
    別，行為互殊，應予分論併罰。
㈡、犯第4條至第8條之罪於偵查及歷次審判中均自白者，減輕其
    刑，毒品危害防制條例第17條第2項定有明文。經查，被告
    於偵查及審判中均就附表編號1、2所示犯行均自白犯罪，業
    如前述，是就被告前述各該犯行，均應有依毒品危害防制條
    例第17條第2項規定減輕其刑之適用。
㈢、查被告販賣如附表編號1、2所示第二級毒品甲基安非他命予
    林昆毅，所為當無可取，然被告販售對象為1人、販賣毒品
    之數量、金額非鉅，藉此所獲致之利益實屬有限，其犯罪情
    節尚與販售毒品上游集團嚴重危害社會治安之情形迥異，其
    犯罪程度相較而言，顯屬輕微；且其於犯後坦承全部犯行之
    態度尚可。本院斟酌上情，就其販賣第二級毒品部分，應適
    用之法定刑實屬情輕法重，衡其犯罪情狀在客觀上顯非不可
    憫恕，本院依客觀之犯行與主觀之惡性二者加以考量犯罪情
    狀，就被告所為如附表編號1、2所示販賣第二級毒品犯行，
    均依刑法第59條之規定酌減其刑，並遞減之。
㈣、爰審酌被告曾有多次與毒品相關犯罪之前科紀錄，此有臺灣
    高等法院被告前案紀錄表1份在卷可參，素行非佳，卻不思
    循正道取財，竟貪圖私利，知悉毒品對身體健康危害甚鉅，
    且國家對販賣毒品之行為設有嚴刑峻罰，猶鋌而走險，分別
    為如附表編號1、2所示行為，肇生他人施用毒品之惡源，影
    響所及，非僅個人之生命、身體將可能受其侵害，對社會風
    氣及治安亦造成潛在危害，其惡性非輕，所為實有不該。惟
    考量被告坦承犯行，尚知悔悟，犯後態度尚可；兼衡被告販
    賣毒品之種類、對象人數、次數、各次交易之數量與金額；
    再酌以被告於本院審理時自述其高中畢業之智識程度、入監
    前從事承包工程之水泥工作及收入情形、無需扶養家人之家
    庭經濟生活狀況（見本院卷第120頁），暨其犯罪動機、目
    的、手段、所生危害等一切情狀後，分別量處如附表編號1
    、2「主文」欄所示之刑。又被告所犯附表編號1、2之罪，
    犯罪時間係於109年8月底、同年9月初，各次販賣毒品數量
    、金額及所獲利益非鉅，其行為同質性及責任非難重複程度
    較高，審酌各罪宣告刑總和上限等內、外部性界限等，爰定
    其應執行之刑如主文所示。
參、沒收部分：
一、查本案手機係被告所有，且供被告為如附表編號1、2所示犯
    行之用等情，業據被告於本院準備程序及審理時供承在卷（
    見本院卷第91、119至120頁），雖未扣案，然仍應依毒品危
    害防制條例第19條第1項之規定，分別於附表編號1、2「主
    文」欄項下，宣告沒收之，且於全部或一部不能沒收或不宜
    執行沒收時，追徵其價額。　
二、再者，被告販賣如附表編號1、2所示毒品予林昆毅，並收取
    如附表編號1、2「所得財物」欄所示之對價等節，業經本院
    認定如前，均屬其犯罪所得，同未扣案，亦應依刑法第38條
    之1第1項前段之規定，分別於附表編號1、2「主文」欄項下
    宣告沒收，並於全部或一部不能沒收或不宜執行沒收時，依
    同條第3項之規定，追徵其價額。
據上論斷，應依刑事訴訟法第299條第1項前段（本案採判決精簡
原則，僅引述程序法條），判決如主文。
本案經檢察官莊勝博提起公訴，檢察官鄭心慈到庭執行職務。
中　　華　　民　　國　　111 　年　　8 　　月　　17　　日
                  刑事第十五庭  審判長法　官  黃湘瑩

                                      法  官  游涵歆

                                      法  官  梁世樺
以上正本證明與原本無異。
如不服本判決應於收受判決後20日內向本院提出上訴書狀，並應
敘述具體理由；其未敘述上訴理由者，應於上訴期間屆滿後20日
內向本院補提理由書（均須按他造當事人之人數附繕本）「切勿
逕送上級法院」。
                                      書記官　曾翊凱
中　　華　　民　　國　　111 　年　　8 　　月　　17　　日
附錄本案論罪科刑法條全文：
毒品危害防制條例第4條
製造、運輸、販賣第一級毒品者，處死刑或無期徒刑；處無期徒
刑者，得併科新臺幣3,000萬元以下罰金。
製造、運輸、販賣第二級毒品者，處無期徒刑或10年以上有期徒
刑，得併科新臺幣1,500萬元以下罰金。
製造、運輸、販賣第三級毒品者，處7年以上有期徒刑，得併科
新臺幣1,000萬元以下罰金。
製造、運輸、販賣第四級毒品者，處5年以上12年以下有期徒刑
，得併科新臺幣500萬元以下罰金。
製造、運輸、販賣專供製造或施用毒品之器具者，處1年以上7
年以下有期徒刑，得併科新臺幣150萬元以下罰金。
前五項之未遂犯罰之。　　
附表
編號 販賣對象 交易時間及地點 交易方式 所得財物（新臺幣） 主文 1 林昆毅 民國109年8月底某日 雷至誠以本案手機為聯繫工具，與林昆毅聯繫，雙方約定毒品交易事宜，並達成由林昆毅以新臺幣（下同）2,500元之代價向雷至誠購買2公克甲基安非他命之合意。雙方遂於左列時間，在左列地點，由被告交付2公克甲基安非他命予林昆毅，嗣林昆毅於109年11月14日，匯款5,000元（包含附表編號2之價金2,500元）至雷至誠指定之華南商業銀行帳號000000000000號帳戶，而完成交易。 2,500 元  雷至誠販賣第二級毒品，處有期徒刑貳年捌月。未扣案之不詳廠牌、型號手機壹支（含門號○○○○○○○○○○號SIM卡壹張）及犯罪所得新臺幣貳仟伍佰元均沒收，如全部或一部不能沒收或不宜執行沒收時，均追徵其價額。   新北市○○區○○路0段00巷0弄00號5樓之雷至誠住處    2 林昆毅 109年9月初某日 雷至誠以本案手機為聯繫工具，與林昆毅聯繫，雙方約定毒品交易事宜，並達成由林昆毅以2,500元之代價向雷至誠購買2公克甲基安非他命之合意。雙方遂於左列時間，在左列地點，由被告交付2公克甲基安非他命予林昆毅，嗣林昆毅於109年11月14日，匯款5,000元（包含附表編號1之價金2,500元）至雷至誠指定之華南商業銀行帳號000000000000號帳戶，而完成交易。 2,500元 雷至誠販賣第二級毒品，處有期徒刑貳年捌月。未扣案之不詳廠牌、型號手機壹支（含門號○○○○○○○○○○號SIM卡壹張）及犯罪所得新臺幣貳仟伍佰元均沒收，如全部或一部不能沒收或不宜執行沒收時，均追徵其價額。   新北市○○區○○路0段00巷0弄00號5樓之雷至誠住處